臺灣桃園地方法院刑事判決　　　　　 100年度審訴字第2248號
公　訴　人　臺灣桃園地方法院檢察署檢察官
被　　　告　吳英圳
上列被告因違反槍砲彈藥刀械管制條例案件，經檢察官提起公訴
（100 年度偵字第9885號），嗣於本院準備程序進行中，被告就
被訴事實為有罪之陳述，經本院告知簡式審判程序意旨，並聽取
公訴人及被告之意見後，本院合議庭裁定改由受命法官獨任依簡
式審判程序審理，並判決如下：
    主      文
吳英圳未經許可，持有彈藥之主要組成零件，累犯，處有期徒刑
柒月，併科罰金新臺幣貳萬元，罰金如易服勞役，以新臺幣壹仟
元折算壹日。扣案之雙基發射火藥壹包（驗餘淨重零點零捌公克
）沒收。
    事實及理由
一、犯罪事實：
    吳英圳前於（一）民國80年間因違反肅清煙毒條例等案件，
    經臺灣高等法院（下稱臺灣高院）以82年度上訴字第1302號
    判決分別判處有期徒刑11年、3 年2 月，應執行有期徒刑14
    年確定；（二）又於81年間因違反國家總動員法、傷害等案
    件，經本院以81年度訴字第312 號判決分別判處有期徒刑 8
    月、2 月，上訴後，經臺灣高院以81年度上訴字第3950號判
    決就國家總動員法部分撤銷改判處有期徒刑8 月，並定應執
    行有期徒刑9 月確定。上開4 罪，嗣經臺灣高院以82年度聲
    字第847 號裁定合併定應執行有期徒刑13年確定，於88年 3
    月18日假釋出監，假釋嗣經撤銷，尚餘殘刑有期徒刑5 年10
    月又23日；（三）另於89年間因竊盜案件，經本院以89年度
    易字第1655號判決判處有期徒刑4 月確定；（四）於同年間
    因施用毒品案件，經本院以90年訴字第271 號判決判處有期
    徒刑10月確定；（五）於同年間因侵占案件，經本院以89年
    桃簡字第1539號判決判處罰金銀元2,000 元確定。上開（四
    ）、（五）2 罪，嗣經本院以96年聲減字第872 號裁定各減
    為有期徒刑5 月、罰金銀元1,000 元（經折算易服勞役3 日
    ）確定，並與前揭（三）所示罪刑及（一）、（二）所餘殘
    刑即有期徒刑5 年10月又23日接續執行，於96年7 月18日縮
    刑期滿執行完畢（於本案構成累犯）。竟仍不知悔悟，明知
    非經主管機關許可，不得持有彈藥之主要組成零件，竟未經
    許可，於100 年2 月6 日，以不詳代價購買煙火取得雙基發
    射火藥1 小包（驗前原淨重0.5 公克）後，隨身攜帶藏放以
    此方式非法持有之。嗣於100 年3 月15日下午4 時45分許，
    因另案通緝為警於其桃園縣平鎮市○○路188 巷27號2 樓之
    1 住處逮捕時，當場查獲並扣得其持有屬彈藥之主要組成零
    件之雙基發射火藥1 小包（原淨重0.5 公克，取樣0.42公克
    鑑驗用罄，驗餘淨重0.08公克），始悉上情。
二、認定被告犯罪所憑之證據：
（一）被告吳英圳於本院準備程序時之自白。
（二）桃園縣政府警察局平鎮分局扣押筆錄、扣押物品目錄表、
      扣押物品清單、內政部警政署刑事警察局100 年4 月 8日
      刑鑑字第1000041310號鑑定書（見偵卷第100 頁）、內政
      部100 年8 月10日內授警字第1000871731號函（見偵卷第
      112 頁）各1 份。
（三）扣案雙基發射火藥1 包。
三、核被告所為，係犯槍砲彈藥刀械管制條例第13條第4 項之未
    經許可持有彈藥之主要零件罪。按未經許可持有槍砲、彈藥
    、刀械等，其持有之繼續，為行為之繼續，並非狀態之繼續
    ，亦即一經持有，該罪雖告成立，但其完結須繼續至持有行
    為終了之時為止（最高法院94年臺上字第7415號判決意旨參
    照）。又被告有事實欄所載之科刑及執行紀錄，此有臺灣高
    等法院被告前案紀錄表附卷可證，其於有期徒刑執行完畢後
    5 年內，故意再犯本件有期徒刑以上之罪，為累犯，應依法
    加重其刑。爰審酌被告有犯罪事實欄所示之科刑紀錄，素行
    已屬不良，有臺灣高等法院被告前案紀錄表1 份在卷可憑，
    其明知未經許可持有上開彈藥主要組成零件，危害人身安全
    、社會秩序至鉅，而為法律所禁止，藐視公共規範，欠缺守
    法觀念，應予非難，兼衡其持有前開彈藥主要組成零件期間
    尚短，並未實際造成他人生命、身體、財物之損害，且犯後
    於本院審理時始坦承犯行，及其生活狀況、智識程度，犯後
    態度等一切情狀，量處如主文所示之刑，並就所處罰金刑部
    分諭知易服勞役之折算標準。至扣案之雙基發射火藥1 包（
    驗餘淨重0.08公克），經內政部上開函文認定係屬公告之槍
    砲彈藥主要組成零件，屬違禁物之性質，不問屬於被告與否
    ，應依刑法第38條第1 項第1 款規定，宣告沒收。至上述取
    樣鑑驗費失0.42公克部分，既已滅失而不存在，爰不另為沒
    收之諭知，附此說明。
四、應適用之法條：
    刑事訴訟法第273 條之1 第1 項、第299 條第1 項前段、第
    310 條之2 、第454 條第1 項，槍砲彈藥刀械管制條例第13
    條第4 項，刑法第11條前段、第47條第1 項、第42條第 3項
    前段、第38條第1 項第1 款。
五、如不服本判決，應於判決送達後10日內向本院提出上訴狀（
    應附繕本），其未敘述上訴理由者，應於上訴期間屆滿後20
    日內補提理由書狀於本院，上訴於臺灣高等法院。
本案經檢察官曾姿綺到庭執行職務。
中    華    民    國  100     年    12    月    13    日
                        刑事庭  法  官  游紅桃
以上正本證明與原本無異。
                                書記官  陳恩如
中    華    民    國  100     年    12    月    13    日
附錄本案論罪科刑依據之法條：
槍砲彈藥刀械管制條例第13條
未經許可，製造、販賣或運輸槍砲、彈藥之主要組成零件者，處
3 年以上10年以下有期徒刑，併科新台幣700 萬元以下罰金。
未經許可，轉讓、出租或出借前項零件者，處1 年以上7 年以下
有期徒刑，併科新台幣500 萬元以下罰金。
意圖供自己或他人犯罪之用，而犯前2 項之罪者，處5 年以上有
期徒刑，併科新台幣1000萬元以下罰金。
未經許可，持有、寄藏或意圖販賣而陳列第1 項所列零件者，處
6 月以上5 年以下有期徒刑，併科新台幣300 萬元以下罰金。
第1 項至第3 項之未遂犯罰之。